臺灣桃園地方法院刑事判決
                                 111年度審原交易字第10號
公  訴  人  臺灣桃園地方檢察署檢察官
被      告  楊金生




指定辯護人  本院公設辯護人王暐凱                        
上列被告因公共危險案件，經檢察官提起公訴（111年度偵字第1
383號），被告就被訴事實為有罪陳述，本院裁定改依簡式審判
程序審理，判決如下：
    主      文
楊金生駕駛動力交通工具而吐氣所含酒精濃度達每公升零點二五
毫克以上，處有期徒刑柒月，併科罰金新臺幣貳萬元，罰金如易
服勞役，以新臺幣壹仟元折算壹日。
    事實及理由
一、本件犯罪事實及證據，除證據部分補充「被告楊金生於本院
    準備程序及審理時之自白」外，其餘均與臺灣桃園地方檢察
    署檢察官起訴書之記載相同，茲引用如附件。
二、新舊法比較：
    按行為後法律有變更者，適用行為時之法律。但行為後之法
    律有利於行為人者，適用最有利於行為人之法律，刑法第2
    條第1項定有明文。經查，被告楊金生行為後，刑法第185條
    之3第1項之規定業於民國111年1月28日修正公布，並自同月
    30日生效施行，修正前刑法第185條之3第1項規定：「駕駛
    動力交通工具而有下列情形之一者，處2年以下有期徒刑，
    得併科20萬元以下罰金」，修正後則規定：「駕駛動力交通
    工具而有下列情形之一者，處3年以下有期徒刑，得併科30
    萬元以下罰金」，已將法定刑自「2年以下有期徒刑，得併
    科20萬元以下罰金」，提高為「3年以下有期徒刑，得併科3
    0萬元以下罰金」，經比較新、舊法結果，自以修正前之規
    定對被告較為有利，依刑法第2條第1項前段規定，被告本件
    犯行應仍適用行為時即修正前刑法第185條之3第1項規定處
    罰。
三、論罪科刑
（一）核被告所為，係犯修正前刑法第185條之3第1項第1款之駕
      駛動力交通工具而吐氣所含酒精濃度達每公升零點二五毫
      克以上之罪。
（二）不論累犯之說明：
　　　起訴意旨固認被告前因公共危險案件，經本院以109年度
      桃原交簡字第643號判決判處有期徒刑6月併科罰金新臺幣
      6萬元確定，有期徒刑部分於110年5月29日執行完畢，於
      有期徒刑執行完畢後，5年以內故意再犯本件有期徒刑以
      上之罪，為累犯等語。然依照司法院釋字第775號解釋意
      旨及刑事訴訟法第161條第1項可知，檢察官就前階段被告
      構成「累犯事實」負擔主張及舉證責任，並就後階段被告
      依累犯規定「加重其刑事項」負擔主張及說明責任；而前
      案紀錄表是司法機關相關人員依憑原始資料所輸入之前案
      紀錄，僅供法官了解本案與他案是否有同一性、單一性之
      關聯及被告有無在監在押之情形所用而已，非被告前案徒
      刑執行完畢之原始資料或影本。本件於準備程序時檢察官
      並未就累犯之事實及加重其刑事項提出證明方法，就被告
      是否構成累犯及加重其刑事項之資料，遍查卷內僅有被告
      前案紀錄表，揆諸上開意旨，基於我國刑事審判程序採取
      改良式當事人進行主義之精神，以及刑事訴訟法第163條
      第2項但書目的性限縮以有利被告事項為限，本院自無從
      僅憑非屬原始資料之被告前案紀錄表，遽以依職權認定被
      告構成累犯之事實。
（三）爰以行為人之責任為基礎，審酌被告明知酒精成分對人之
      意識能力具有不良影響，酒後駕車對一般往來之公眾及駕
      駛人自身皆具有高度危險性，竟枉顧自身及公眾安全而酒
      後駕車，實屬不該；兼衡其吐氣所含酒精濃度為每公升0.
      31毫克，及騎乘普通重型機車行駛於市區道路所生之危險
      ；又查其前因公共危險案件，屢經法院判刑（見卷附臺灣
      高等法院被告前案紀錄表），顯見其未因前案之判刑獲取
      教訓；併兼衡本案所生危害、被告之智識程度、生活狀況
      、素行、犯後態度及上開前案執行紀錄與本案有同性質罪
      責等一切情狀，量處如主文所示之刑，並諭知罰金易服勞
      役之折算標準。
據上論斷，應依刑事訴訟法第273條之1第1項、第299條第1項前
段、第310條之2、第454條第2項（本案採判決精簡原則，僅引述
程序法條），判決如主文。
本案經檢察官賴怡伶到庭執行職務。
中　　華　　民　　國　　111 　年　　5 　　月　　 5　　日
                    刑事審查庭    法  官      高上茹
以上正本證明與原本無異。
如不服本判決應於收受判決後20日內向本院提出上訴書狀，並應
敘述具體理由。其未敘述上訴理由者，應於上訴期間屆滿後20日
內向本院補提理由書（均須按他造當事人之人數附繕本）「切勿
逕送上級法院」。
                                  書記官      涂頴君
中　　華　　民　　國　　111 　年　　5 　　月　　 5　　日
附錄本判決論罪法條全文：
修正前中華民國刑法第185 條之3第1項
駕駛動力交通工具而有下列情形之一者，處2年以下有期徒刑，
得併科20萬元以下罰金：
一、吐氣所含酒精濃度達每公升0.25毫克或血液中酒精濃度達百
    分之0.05以上。
二、有前款以外之其他情事足認服用酒類或其他相類之物，致不
    能安全駕駛。
三、服用毒品、麻醉藥品或其他相類之物，致不能安全駕駛。
附件：
臺灣桃園地方檢察署檢察官起訴書
                                     111年度偵字第1383號
　　被　　　告　楊金生　男　66歲（民國00年0月00日生）
　　　　　　　　　　　　住臺東縣○○鄉○里路00號
　　　　　　　　　　　　居桃園市○○區○○路000巷00號8樓
　　　　　　　　　　　　國民身分證統一編號：Z000000000號
上列被告因公共危險案件，業經偵查終結，認應提起公訴，茲將
犯罪事實及證據並所犯法條分敘如下：
　　　　犯罪事實
一、楊金生前因公共危險案件，經臺灣桃園地方法院以109年度
    桃原交簡字第643號判決判處有期徒刑6月併科罰金新臺幣6
    萬元，有期徒刑部分於民國110年5月29日執行完畢。
二、詎仍不知悔改，於110年11月16日上午11時許起至同日中午1
    2時許，在桃園市桃園區榮華街某雜貨店內飲用保力達藥酒
    ，明知飲酒後已達不得駕駛動力交通工具之程度，仍基於酒
    後駕駛動力交通工具之犯意，於同日中午12時許，自該處騎
    乘車牌號碼000-0000號普通重型機車上路。嗣於同日下午2
    時16分許，行經桃園市○○區○○路000號前，為警攔檢盤查，
    並於同日下午2時21分許，測得其吐氣所含酒精濃度達每公
    升0.31毫克。
三、案經桃園市政府警察局桃園分局報告偵辦。
　　　　證據並所犯法條
一、上揭犯罪事實，業據被告楊金生於警詢及本署偵查中坦承不
    諱，復有酒精測定紀錄表、桃園市政府警察局舉發違反道路
    交通管理事件通知單各1份附卷可稽，被告犯嫌堪以認定。
二、核被告所為，係犯刑法第185條之3第1項第1款之公共危險罪
    嫌。又被告前有如事實欄所載之犯罪科刑及執行情形，有刑
    案資料查註紀錄表在卷可參，於有期徒刑執行完畢後，5年
    以內故意再犯本件有期徒刑以上之罪，為累犯，請依刑法第
    47條第1項規定及司法院大法官解釋釋字第775號解釋意旨裁
    量是否加重其刑。
三、依刑事訴訟法第251條第1項提起公訴。
  　此　致
臺灣桃園地方法院
中　　華　　民　　國　　111　　年　　 1　　月　  25　 日
　　　　　　　　　　　　　　　檢察官       楊挺宏
本件正本證明與原本無異　
中　　華　　民　　國　  111　  年　　 2    月     7   日
                              書記官       蔡欣潔
所犯法條：
中華民國刑法第185條之3
駕駛動力交通工具而有下列情形之一者，處2年以下有期徒刑，
得併科20萬元以下罰金：
一、吐氣所含酒精濃度達每公升零點二五毫克或血液中酒精濃度
    達百分之零點零五以上。
二、有前款以外之其他情事足認服用酒類或其他相類之物，致不
    能安全駕駛。
三、服用毒品、麻醉藥品或其他相類之物，致不能安全駕駛。
因而致人於死者，處3年以上10年以下有期徒刑；致重傷者，處1
年以上7年以下有期徒刑。
曾犯本條或陸海空軍刑法第54條之罪，經有罪判決確定或經緩起
訴處分確定，於五年內再犯第1項之罪因而致人於死者，處無期
徒刑或5年以上有期徒刑；致重傷者，處3年以上10年以下有期徒
刑。